台灣台中地方法院刑事判決　　　　　　　　　　　九十三年度中簡上字第五三八號
　　上　訴　人
　　即　被　告　乙　○
右列上訴人因違反動產擔保交易法案件，不服本院台中簡易庭九十三年度中簡字第二
二三三號中華民國九十三年九月十四日第一審判決（聲請簡易判決處刑書案號：台灣
台中地方法院檢察署九十三年度偵字第八三二號），提起上訴，本院管轄之第二審合
議庭判決如左：
    主    文
上訴駁回。
乙○緩刑貳年。
    事    實
一、乙○於民國（下同）九十一年一月十六日，以動產擔保交易附條件買賣分期付款
    之方式，向設於台中縣太平市○○路三七五巷五五號一樓之「中天機車租賃行」
    （即甲○○）購買車牌號碼ＪＹ八－六五五號之重型機車一輛，總價款新台幣(
    下同)五萬一千元，自備款三千元外，餘款分十二期給付，每月一期，每期付款
    四千元，機車存放地點為台中市○○區○○街四五五巷九弄六號，並訂立附條件
    買賣契約，係為動產擔保交易之債務人，在價金未付清前，機車所有權仍屬於債
    權人所有，債務人僅得依約佔有使用，不得任意遷移、出質或為其他處分。詎乙
    ○在取得前開機車後，除繳納四期款項一萬六千元外，餘款拒不繳納，且意圖不
    法之利益，於九十一年三月中旬將標的物遷離上開約定存放地點，任意交由他人
    使用，遷移不明，致生損害於債權人。
二、案經中天機車租賃行（即甲○○）訴請台灣台中地方法院檢察署檢察官偵查後聲
    請以簡易判決處刑。
    理    由
一、訊據上訴人即被告乙○對於右揭事實坦承不諱，核與告訴人甲○○所指訴之情節
    相符，並有附條件買賣契約書、存證信函均影本各一份在卷足資佐證，事證至臻
    明確，上訴人乙○犯行洵堪認定。
二核上訴人乙○所為，係犯動產擔保交易法第三十八條之罪。原審因而適用動產擔
    保交易法第三十八條、刑法第十一條前段、第四十一條第一項前段、罰金罰鍰提
    高標準條例第一條前段、第二條，逕以簡易判決處刑，量處上訴人乙○拘役四十
    日，如易科罰金，以三百元折算一日，經核其認事用法，均無違誤，量刑亦在法
    定刑期之內。上訴人乙○上訴意旨，雖坦承犯罪，然陳稱量刑過重，而指摘原判
    決不當云云，顯無理由，應予駁回。
三、末查上訴人乙○前未曾受有期徒刑以上刑之宣告，有臺灣臺中地方法院檢察署刑
    案資料查註紀錄表一份附卷可按，其經此教訓，當知警惕戒慎而無再犯之虞，且
    已與告訴人中天機車租賃行（即甲○○）達成民事和解，取得諒解，此亦有和解
    書一份在卷可考，犯後態度尚佳，本院綜核各情，認其所受上開宣告之刑，以暫
    不執行為適當，爰併予宣告緩刑二年，以啟自新。
據上論斷，應依刑事訴訟法四百五十五條之一第三項、第三百六十八條，刑法第七十
四條第一款，判決如主文。
中      華      民      國    九十三    年     十二     月     十五     日
                                        臺灣臺中地方法院刑事第八庭
                                            審判長法官  朱  光  國
                                                  法官  吳  崇  道
                                                  法官  洪  俊  誠
右正本證明與原本無異。
不得上訴。
                                                書記官
中      華      民      國    九十三    年     十二     月     十五     日
附錄論罪科刑實體法條文：
動產擔保交易法第三十八條（處分標的物之處罰）：
動產擔保交易之債務人，意圖不法之利益，將標的物遷移、出賣、出質、移轉、抵押
或為其他處分，致生損害於債權人者，處三年以下有期徒刑、拘役或科或併科六千元
以下之罰金。
（罰金部份業經提高二倍為一萬二千元）
